【裁判字號】    98,交聲,63
【裁判日期】    980603
【裁判案由】    違反道路交通管理處罰條例聲明異議
【裁判全文】
臺灣新竹地方法院交通事件裁定         98年度交聲字第63號
原處分機關  交通部公路總局新竹區監理所新竹市監理站
異  議  人  甲○○
即受處分人
上列異議人即受處分人因違反道路交通管理處罰條例案件，對於
交通部公路局新竹區監理所新竹市監理站民國98年1 月16日竹監
新四字第裁51 -E00000000 號所為之違反道路交通管理事件裁決
處分，聲明異議，本院裁定如下：
    主  文
異議駁回。
    理  由
一、原處分機關略以：異議人即受處分人甲○○於民國97年12月
    22日10時44分許，將其所有之車牌號碼XN－2333號自用小客
    車，臨時停放在新竹市○○路640 巷劃有紅線路段之禁止臨
    時停車處所，經新竹市警察局交通隊警員拍照並填製竹市警
    交字第E00000000 號舉發違反道路交通管理事件通知單，舉
    發異議人有「在設有禁止停車標線之處所停車」之違規。嗣
    異議人於到案日期前向原處分機關即交通部公路總局新竹區
    監理所新竹市監理站提出申訴，經原處分機關函請原舉發單
    位調查結果，仍認其確有前揭違規行為，乃據以依道路交通
    管理處罰條例第56條第1 項第1 款之規定，於98年1 月16日
    以竹監新四字第裁51-E00000000號裁決書，裁處異議人罰鍰
    新臺幣（下同）900 元。
二、聲明異議意旨略以：異議人雖有於前揭時、地停車之事實，
    惟異議人所停之處乃劃有白實線兼紅線的路邊停車線，原處
    分顯有錯誤，為此聲明異議，請求撤銷原處分云云。
三、按汽車停車時，禁止臨時停車處所不得停車；汽車駕駛人停
    車時，在禁止臨時停車處所停車者，處600 元以上1,200 元
    以下罰鍰，道路交通安全規則第112 條第1 項第1 款，道路
    交通管理處罰條例第56條第1 項第1 款分別有明文規定；次
    按標線依其型態原則上分類為：「白實線」：設於路段中者
    ，用以分隔快慢車道或指示路面範圍；設於路口者，作為停
    止線；設於路側者，作為車輛停放線；設於同向分隔島兩側
    者，用以分隔同向車流。「紅實線」：設於路側，用以禁止
    臨時停車；再按禁止臨時停車線，用以指示禁止臨時停車路
    段，以劃設於道路緣石正面或頂面為原則，無緣石之道路得
    標繪於路面上，距路面邊緣以30公分為度，本標線為紅色實
    線，線寬除設於緣石，正面者以緣石高度為準外，其餘皆為
    10公分，道路交通標誌標線號誌設置規則第149 條第1 項第
    1 款第3 目、第5 目、第169 條第1 、2 項亦分別定有明文
    。
四、經查：異議人所有之車號XN－2333號自小客車，於97年12月
    22日10時44分許，在新竹市○○路640 巷之劃有紅線之禁止
    臨時停車路段違規停車為警舉發之事實，有前開舉發通知單
    暨採證照片2 幀在卷可考。
五、至異議人抗辯舉發路段同時劃設白實線及紅線，原處分機關
    裁決處分有誤云云。按禁止臨時停車紅實線之設置意旨，乃
    行政主管機關基於整體區域內之交通流量，並考量個別路段
    之實際狀況與行車安全等因素，認為該路段確實不適停車所
    為之繪設，其目的在禁止所有車輛於繪設該類標線路段上之
    任何停車行為，俾確保人車通行之安全並維護社會大眾使用
    道路之秩序。依此，本件系爭路段之外側雖同時存在有道路
    邊線之白實線，而白實線亦僅表示道路邊線之交通標誌，於
    無其他條件限制時，駕駛人固得停放車輛於劃設白線之路側
    ，惟倘若有其他交通標誌加以限制時，仍應受該交通標誌之
    限制，因此，祇要在繪有紅實線之路段臨時停車，即屬違規
    事實，是異議人執上揭情詞所辯，殊無足採。
六、綜上所述，異議人確於裁決書所載時、地，在禁止臨時停車
    處所違規停車之事證明確，原處分機關就上開違規事實援引
    前揭規定及違反道路交通管理事件統一裁罰基準表，裁處異
    議人罰鍰900 元，於法並無不當，本件異議為無理由，應予
    駁回。
七、據上論斷，應依道路交通案件處理辦法第19條，裁定如主文
    。
中    華    民    國    98    年    6     月    3     日
                        交通法庭      法  官    邱玉汝
以上正本證明與原本無異。
如不服本裁定，應於裁定送達後5日內向本院提出抗告狀。
中    華    民    國    98    年    6     月    3     日
                                      書記官   陳怡芳


司法院資訊處製作；財團法人民間司法改革基金會備份。
